# 工程周期不到一年，借款费用能否资本化？

提问人：bearsissi 时间：2020-12-09 11:04:00
基建工程的工程期不到一年，投资金额超过 2 亿元，为该基建工程向银行的专门借款，借款利息费用是否可资本化？求助陈版主

回答人：chenyiwei
这种情况一般不建议资本化，可能被质疑不满足“需要经过相当长时间的购建或者生产活动才能达到预定可使用或者可销售状态”的条件。因为借款费用准则应用指南中规定：“其中”相当长时间“，是指为资产的购建或者生产所必需的时间，通常为 1 年以上（含 1 年）”。

提问人：bearsissi 时间：2020-12-10 09:46:00
谢谢陈老师！那我追问一句，如果是向银行申请的专门借款（专门为该基建项目申请的借款，但是项目建设周期不到一年），利息费用是否不能资本化？

回答人：chenyiwei
也是同样的处理原则。